臺灣彰化地方法院刑事判決　　　　　　　100年度易緝字第8號
公　訴　人　臺灣彰化地方法院檢察署檢察官
被　　　告　曾騰漳
上列被告因竊盜等案件，經檢察官提起公訴（99年度偵字第7019
、6900號），本院依簡式審判程序判決如下：
    主  文
曾騰漳犯竊盜罪，處有期徒刑肆月，如易科罰金，以新臺幣壹仟
元折算壹日。又共同犯如附表所示之罪，各處如附表所示之刑。
應執行有期徒刑壹年伍月，如易科罰金，以新臺幣壹仟元折算壹
日。
    事  實
一、(一)曾騰漳意圖為自己不法之所有，於民國99年7月1日下午2
    時許，在彰化縣田中鎮○○路○段「森林太陽能公司」附近
    ，持自備鑰匙1支，竊取林碧峰所有車牌號碼XH5-423號重型
    機車1輛【引擎號碼：RB077196號、案發時係懸掛賴德茂所
    有車牌號碼KIM-153號車牌，置物箱內有車牌號碼XH5-423號
    車牌1面，上開機車價值約新臺幣（下同）1萬元】，得手後
    ，供作代步使用，嗣後棄置在彰化縣田中鎮○○路197巷內
    ，經警於同月8日晚上8時30分許，在上址尋獲。(二)曾騰漳、
    陳柏淳（業經本院以99年度易字第1046號判處應執行有期徒
    刑1年2月確定）共同基於意圖為自己不法所有之犯意聯絡，
    由陳柏淳駕駛車牌號碼0458-WL號自用小客車，搭載曾騰漳
    尋找作案目標，於附表所示之時、地，以附表所示之方式，
    竊取附表所示之被害人之財物，得手後，隨即予以變現花用
    殆盡。
二、案經彰化縣警察局田中分局、芳苑分局報告臺灣彰化地方法
    院檢察署檢察官偵查起訴。
    理  由
一、被告曾騰漳於準備程序中，先就前揭犯罪事實為有罪之陳述
    ，且所犯係死刑、無期徒刑、最輕本刑為3年以上有期徒刑
    以外之罪，經本院合議庭依刑事訴訟法第273條之1第1項之
    規定，裁定由受命法官獨任進行簡式審判程序，合先敘明。
二、上揭事實，業據被告曾騰漳於警詢、偵訊及本院審理時坦承
    不諱（警卷第3頁、99年度偵字第6900號卷第4頁、99年度偵
    字第7019號卷第22頁、本院審理筆錄），核與證人即同案被
    告張柏淳於警詢及偵查中供述情節一致（警卷第8頁、99年
    度偵字第7019號卷第22頁），並與證人即資源回收業者張坤
    田於警詢及偵訊之證述（警卷第14、19、23、26頁，99年度
    偵字第7019號卷第22頁）、證人即被害人林碧峰、莊鐘鐵、
    曾世義、吳清元、陳素珍等人於警詢之證述相符（99年度偵
    字第6900號卷第6頁，警卷第41、43、45、47頁），並有贓
    物認領保管單5紙（99年度偵字第6900號卷第13頁，警卷第
    73至76頁）、查獲照片17張及監視器翻拍照片2張（警卷第
    56至59、67、68頁）等附卷可稽，足認被告自白與事實相符
    。綜上，本件事證已臻明確，被告上開竊盜、加重竊盜犯行
    均堪認定，應予依法論科。
三、核被告所為如事實欄一第(一)部分所示犯行，係犯刑法第320
    條第1項之竊盜罪；如事實欄一第(二)部分附表編號1至3所示
    犯行，均係犯刑法第320條第1項之竊盜罪；如事實欄一第(二)
    部分附表編號4所示犯行，係犯321條第1項第3款之攜帶兇器
    竊盜罪。被告與共犯陳柏淳間，就事實欄一第(二)部分附表所
    示犯行，有犯意之聯絡及行為之分擔，均為共同正犯。被告
    所犯上開5次犯行間，犯意各別，行為互殊，應分論併罰之
    。爰審酌被告不思正當方式謀生，僅因缺錢花用，即竊取他
    人財物，危害社會治安，顯然欠缺法紀觀念及尊重他人財產
    權之觀念，惟念及其犯後坦承犯行，態度尚佳，及其犯罪之
    手段、方法等一切情狀後，就其所犯各量處如主文所示之刑
    ，並定其應執行之刑，及諭知易科罰金之折算標準。
據上論斷，應依刑事訴訟法第273條之1第1項、299條第1項前段
，刑法第28條、第320條第1項、第320條第1項第3款、第41條第1
項前段、第8項、第51條第5款，刑法施行法第1條之1，判決如主
文。
本案經檢察官林佳裕到庭執行職務
中    華    民    國   100    年    4     月    1     日
                      刑事第九庭    法  官  紀佳良
以上正本證明與原本無異。
如不服本判決應於收受判決後10日內，向本院提出上訴書狀，並
應敘述具體理由;其未敘述上訴理由者，應於上訴期間屆滿後20
日內向本院補提理由書（均須按他造當事人之人數附繕本）「切
勿逕送上級法院」。
告訴人或被害人對於判決如有不服具備理由請求檢察官上訴者，
其上訴期間之計算係以檢察官收受判決正本之日期為準。
中    華    民    國   100    年    4     月    1     日
                                    書記官  林佑儒
中華民國刑法第320條
（普通竊盜罪、竊佔罪）
意圖為自己或第三人不法之所有，而竊取他人之動產者，為竊盜
罪，處5  年以下有期徒刑、拘役或 5 百元以下罰金。
意圖為自己或第三人不法之利益，而竊佔他人之不動產者，依前
項之規定處斷。
前二項之未遂犯罰之。
附表：
┌──┬────┬──────────────┬────┬────────┐
│編號│ 被害人 │     犯罪時、地、方法       │變賣金額│所犯罪名及宣告刑│
├──┼────┼──────────────┼────┼────────┤
│ 1  │ 莊鐘鐵 │民國99年6月20日上午6時許，在│4500元  │曾騰漳共同犯竊盜│
│    │        │彰化縣二林鎮○○○段77-10地 │        │罪，處有期徒刑肆│
│    │        │號，由陳柏淳在旁把風，曾騰漳│        │月，如易科罰金，│
│    │        │以鑰匙1支發動農用組裝車（價 │        │以新臺幣壹仟元折│
│    │        │值約3萬元）電門竊取。       │        │算壹日。        │
├──┼────┼──────────────┼────┼────────┤
│ 2  │ 曾世義 │99年6月21日上午6時許，在彰化│5500元  │曾騰漳共同犯竊盜│
│    │        │縣二林鎮路西巷11號之1，由陳 │        │罪，處有期徒刑肆│
│    │        │柏淳在旁把風，曾騰漳以鑰匙1 │        │月，如易科罰金，│
│    │        │支發動農用組裝車（價值約1萬 │        │以新臺幣壹仟元折│
│    │        │元）電門竊取。              │        │算壹日。        │
├──┼────┼──────────────┼────┼────────┤
│ 3  │ 吳清元 │99年6月25日凌晨2時許，在彰化│5000元  │曾騰漳共同犯竊盜│
│    │        │縣二林鎮路東巷4號旁農舍，由 │        │罪，處有期徒刑肆│ │
│    │        │陳柏淳在旁把風，曾騰漳以鑰匙│        │月，如易科罰金，│
│    │        │1支發動農用組裝車（價值約4萬│        │以新臺幣壹仟元折│
│    │        │元）電門竊取。              │        │算壹日。        │
├──┼────┼──────────────┼────┼────────┤
│ 4  │ 陳素珍 │99年7月3日晚上7時許，在彰化 │500元   │曾騰漳共同犯攜帶│
│    │        │縣二林鎮○○○段77-9地號，由│        │兇器竊盜罪，處有│
│    │        │陳柏淳在旁把風，曾騰漳持客觀│        │期徒刑陸月，如易│
│    │        │上足供兇器使用之梅花扳手2支 │        │科罰金，以新臺幣│
│    │        │、尖嘴鉗1支竊取抽水馬達1部（│        │壹仟元折算壹日。│
│    │        │價值約2000元）。            │        │                │
└──┴────┴──────────────┴────┴────────┘